【裁判字號】    98,消債更,129
【裁判日期】    980629
【裁判案由】    更生
【裁判全文】
臺灣桃園地方法院民事裁定           98年度消債更字第129號
聲  請  人
即  債務人  甲○○
                        2
代  理  人  陳化義律師
複  代理人  乙○○
上列聲請人因消費者債務清理事件聲請更生，本院裁定如下：
    主  文
債務人甲○○自民國98年6 月30日下午5 時起開始更生程序。
命司法事務官進行本件更生程序。
    理  由
一、按法院開始更生程序之裁定，應載明其年、月、日、時，並
    即時發生效力。又法院裁定開始更生或清算程序後，得命司
    法事務官，進行更生或清算程序，必要時，得選任律師、會
    計師或其他適當之自然人或法人一人為監督人或管理人。消
    費者債務清理條例第45條第1 項、第16條第1 項分別定有明
    文。
二、本件債務人聲請意旨略以：債務人因積欠銀行消費借款債務
    共約新台幣（下同）150 萬元，前於民國97年9 月25日與最
    大債權銀行安泰商業銀行依消費者債務清條例第151 條規定
    為債務協商，惟未能達成協商，因債務人每月薪資僅50,000
    元，除支付債務人及父親之每月必要生活費用外，所餘款項
    顯不敷一次清償所欠債務，是債務人無法清償債務之原因，
    並非因可歸責於己之事由致履行有重大困難，而債務人無擔
    保或無優先權之債務總額未逾1,200 萬元，復未經法院裁定
    開始清算程序或宣告破產，爰請求准予裁定開始更生等語。
三、查債務人主張之事實，已據提出財產及收入狀況說明書、債
    權人清冊、財團法人金融聯合徵信中心當事人綜合信用報告
    、戶籍謄本、北區國稅財產歸屬資料清單、95年及96年度綜
    合所得稅各類所得清單、勞工保險人投保資料表、合作金庫
    存款存摺明細（員工薪資明細）、協商不成立通知書、房屋
    租賃契約書等為證，核無不實。而各債權人均要求債務人所
    欠債務應一次清償完畢（如金陽信資產管理股份有限公司22
    7,942 元、安泰商業銀行117,712 元、台灣福斯財務服務股
    份有限公司354,503 元及475,736 元、國泰世華銀行154,27
    4 元），有本院民事執行處執行命令影本可參，而債務人現
    在每月薪資收入約50,000元，有債務人提出之欣興電子股份
    有限公司之員工薪資表可參，且依債務人所提出之北區國稅
    財產歸屬資料清單所載，債務人名下亦無其他財產可供清償
    所欠債務，是以債務人之上開收入，顯不足以清償各家債權
    銀行之欠款，更何況債務人尚需支付個人之基本生活費用，
    足見債務人確實無法清償債務，符合消費者債務清理例第15
    1 條第5 項「因不可歸責於己之事由，致履行顯有重大困難
    」之規定。綜上所述，堪認本件債務人確有不能清償債務之
    情事；此外，本件又查無債務人有消費者債務清理條例第6
    條第3 項、第8 條或第46條各款所定駁回更生聲請之事由存
    在，故債務人聲請更生，應屬有據，並依首揭規定命司法事
    務官進行本件更生程序。
四、爰裁定如主文。
中    華    民    國    98    年    6     月    29    日
                  民事第一庭  法  官  潘進柳
上為正本係照原本作成
本件不得抗告
本裁定已於98年6月30日下午5時公告。
中    華    民    國    98    年    6     月    29    日
                              書記官  谷貞豫


司法院資訊處製作；財團法人民間司法改革基金會備份。
